臺灣臺中地方法院刑事判決　　　　　　 100年度易字第2947號
公　訴　人　臺灣臺中地方法院檢察署檢察官
被　　　告　石忠正
上列被告因竊盜案件，經檢察官提起公訴（100 年度偵緝字第13
06號），被告於準備程序中就被訴事實為有罪之陳述，經告以簡
式審判之旨，並聽取意見後，經本院合議庭裁定由受命法官獨任
行簡式審判程序，本院判決如下：
    主  文
石忠正竊盜，累犯，處有期徒刑伍月，如易科罰金，以新臺幣壹
仟元折算壹日。
    犯罪事實
一、石忠正前於民國96年間因竊盜案件，經臺灣臺北地方法院以
    96年度易字第1633號判決判處有期徒刑8 月確定（下稱第1
    案）；又於97年間因詐欺案件，經本院以97年度簡字第633
    號判決判處有期徒刑2 月確定（下稱第2 案）；復於同年間
    因施用毒品案件，經臺灣士林地方法院以97年度訴字第271
    號判決判處有期徒刑8 月確定（下稱第3 案）；再於同年間
    ，因施用毒品案件，經臺灣臺北地方法院以97年度訴字第75
    5 號判決判處有期徒刑9 月確定（下稱第4 案）；第1 、2
    案經本院以97年度聲字第3815號裁定合併應執行有期徒刑9
    月，並與經臺灣士林地方法院以97年度聲字第2075號裁定合
    併第3 、4 案應執行有期徒刑1 年2 月之刑接續執行後，甫
    於99年1 月28日縮短刑期執行完畢。詎猶不知悔改，基於意
    圖為自己不法所有之竊盜犯意，於99年12月9 日晚上9 時45
    分許，在臺中市○區○村路○○○路交岔路口，趁曾士銘所
    駕駛停放在該處車牌號碼2832-WA 號自用小客車之車門未鎖
    之際，侵入該車，以徒手方式，竊取曾士銘所有置於該車內
    之皮包1 個【內含澳盛銀行信用卡、富邦銀行信用卡、玉山
    銀行信用卡、永豐銀行信用卡、中國信託銀行金融卡、曾士
    銘身分證、健保卡、汽機車駕駛執照、NOKIA N5800 型行動
    電話（序號：000000000000000 號，門號：0000000000號）
    、現金新臺幣（下同）100 元、COACH 化妝包、COACH 鑰匙
    圈、LV名片夾、DIOR短皮夾、AGNES.B 證件夾、悠遊卡、US
    B 隨身碟（含袋）、鑰匙3 把】，得手後，於同年12月10日
    持其中之COACH 化妝包、COACH 鑰匙圈、LV名片夾、DIOR短
    皮夾及AGNES. B證件夾，前往臺中市○區○○街23號二手精
    品店，向該店負責人蔡家維佯稱係前女友遺留不要之物，並
    以3, 200元之代價出售予不知情之蔡家維，其餘物品則隨手
    丟棄。嗣因石忠正於99年（起訴書誤載為100 年）12月13日
    凌晨0 時20分許，持曾士銘前揭遭竊之住家鑰匙至曾士銘在
    臺中市○○街191 號公寓樓梯間（侵入住居部分未據告訴，
    加重竊盜未遂部分另由臺灣臺中地方法院檢察署檢察官以10
    0 年度偵緝字第1306號為不起訴處分），適曾士銘之夫陶禮
    賢返家，見石忠正形跡鬼祟，察覺有異，報警處理，後經警
    循線查悉上情，並在石忠正臺中市○○路801 號12之2 室住
    處扣得鑰匙3 把、悠遊卡1 張、USB 隨身碟1 個（含袋）。
二、案經曾士銘訴由臺中市政府警察局第一分局報告臺灣臺中地
    方法院檢察署檢察官偵查起訴
    理  由
一、按除被告所犯為死刑、無期徒刑、最輕本刑為3 年以上有期
    徒刑之罪或高等法院管轄第1 審案件者外，於第273 條第1
    項程序進行中，被告先就被訴事實為有罪之陳述時，審判長
    得告知被告簡式審判程序之旨，並聽取當事人、代理人、辯
    護人及輔佐人之意見後，裁定進行簡式審判程序；除簡式審
    判程序、簡易程序及第376 條第1 款、第2 款所列之罪之案
    件外，第1 審應行合議審判，刑事訴訟法第273 條之1 第1
    項、第284 條之1 分別定有明文。本件被告石忠正係涉死刑
    、無期徒刑、最輕本刑為3 年以上有期徒刑之罪或高等法院
    管轄第1 審案件以外之罪，並於本院行準備程序時就被訴事
    實為有罪之陳述，本院合議庭依前揭規定，經評議結果，裁
    定改由受命法官獨任行簡式審判程序進行審理，是本件之證
    據調查，依刑事訴訟法第273 條之2 規定，不受同法第159
    條第1 項、第161 條之2 、第161 條之3 、第163 條之1 及
    第164 條至第170 條規定之限制，合先敘明。
二、上揭犯罪事實，業據被告石忠正於偵查中、本院準備程序及
    審理時坦承不諱，核與證人即告訴人曾士銘及證人陶禮賢於
    警詢及偵查中之證述、證人蔡家維於警詢中之證述相符，並
    有臺中市政府警察局第一分局現場勘查報告、職務報告、現
    場圖、搜索扣押筆錄、扣押物品目錄表、贓物認領保管單及
    查獲照片7 張附卷可稽。足認被告前揭任意性自白與事實相
    符，堪以採信。本件事證明確，被告上開犯行，堪以認定，
    應予依法論科。
三、核被告所為，係犯刑法第320 條第1 項之竊盜罪。又被告有
    前揭犯罪事實欄所載之前科，有臺灣高等法院被告前案紀錄
    表在卷可參，其於有期徒刑執行完畢後，5 年內故意再犯本
    件有期徒刑以上之罪，為累犯，應依刑法第47條第1 項之規
    定加重其刑。爰審酌被告時值青年，不思以己身之力，賺取
    所需，竟恣意竊取他人財物，侵害他人財產法益，初雖否認
    犯行，惟尚能於偵查中、本院準備程序及審理時坦承不諱，
    顯有悔意，暨審酌告訴人因被告本件犯行所損失之財物價值
    ，及被告高職肄業之智識程度、經濟狀況勉持（見臺中市警
    察局第一分局中分一偵字第0990036151號卷第6 頁被告警詢
    筆錄受詢問人資料）等一切情狀，量處如主文所示之刑，併
    諭知易科罰金之折算標準。
據上論斷，應依刑事訴訟法第273條之1第1項、第299條第1項前
段，刑法第320 條第1 項、第47條第1 項、第41條第1 項前段，
刑法施行法第1 條之1 第1 項、第2項前段，判決如主文。
本案經檢察官陳永豐到庭執行職務。
中    華    民    國   100    年    10    月    31    日
                  刑事第五庭    法  官  張瑋珍
以上正本證明與原本無異。
如不服本判決應於收受送達後10日內向本院提出上訴書狀，並應
敘述具體理由；其未敘述上訴理由者，應於上訴期間屆滿後20日
內向本院補提理由書（均須按他造當事人之人數附繕本）「切勿
逕送上級法院」。
                                書記官  王嘉麒
中    華    民    國   100    年    10    月    31    日
附錄本案論罪科刑法條全文：
中華民國刑法第320條
（普通竊盜罪、竊佔罪）
意圖為自己或第三人不法之所有，而竊取他人之動產者，為竊盜
罪，處5  年以下有期徒刑、拘役或 5 百元以下罰金。
意圖為自己或第三人不法之利益，而竊佔他人之不動產者，依前
項之規定處斷。
前二項之未遂犯罰之。